臺灣臺中地方法院刑事裁定　　　　　　　 96年度聲字第424號
聲明異議人
即　受刑人　甲○○
上列聲明異議人因詐欺案件，對於臺灣臺中地方法院檢察署檢察
官執行之指揮（九十五年度執緝字第二一一四號），聲明異議，
本院裁定如下：
    主  文
異議之聲明駁回。
    事  實
一、本件聲明異議意旨略以：聲明異議人即受刑人甲○○（下稱
    受刑人）前因詐欺案件，經本院以九十五年度易字第一四九
    五號判決處有期徒刑四月，如易科罰金，以銀元三百元折算
    一日在案，受刑人向臺灣臺中地方法院檢察署檢察官聲請易
    科罰金，惟檢察官認其尚有毒品案件而為不許，遂以九十五
    年執緝高字第二一一四號執行指揮書發監執行。茲因檢察官
    所認定不宜易科罰金之理由已消滅，且受刑人父親十年未見
    ，今已返家並罹患重病，經濟上產生困難，亟待受刑人返家
    照顧與工作，受刑人顯有執行困難之情形，應准予易科罰金
    。臺灣臺中地方法院檢察署檢察官未慮及此，否准易科罰金
    之指揮執行，顯有不當，為此懇請准予易科罰金云云。
二、按「受刑人或其法定代理人或配偶，以檢察官執行之指揮為
    不當者，得向諭知該裁判之法院聲明異議。」，刑事訴訟法
    第四百八十四條定有明文。又按「犯最重本刑五年以下有期
    徒刑以下之刑之罪，而受六個月以下有期徒刑或拘役之宣告
    ，因身體、教育、職業、家庭之關係或其他正當事由，執行
    顯有困難者，得以一元以上三元以下折算一日，易科罰金。
    但確因不執行所宣告之刑，難收矯正之效，或難以維持法秩
    序者，不在此限。」，為刑法第四十一條第一項所明定。至
    受刑人是否「執行顯有困難」，或有無「確因不執行所宣告
    之刑，難收矯正之效」之情形，應由執行檢察官，就受刑人
    之具體情況審酌而指揮之，屬於檢察官指揮執行時得自由裁
    量之事項，此觀諸刑事訴訟法第四百五十七條第一項前段之
    規定自明。
三、經查：
（一）受刑人前因詐欺案件，經本院於民國九十五年八月十日以
      九十五年度易字第一四九五號判決處有期徒刑四月，如易
      科罰金以銀元三百元折算一日，並於同年九月十三日確定
      等情，業經本院調取臺灣臺中地方法院檢察署九十五年度
      執緝字第二一一四號執行案件全卷核閱屬實。而受刑人於
      九十五年十二月二十五日通緝到案後，經該執行案件承辦
      檢察官訊問後，以「被告素行不佳，另有毒品案件審理中
      ，顯見准聲易科係不當，應執行徒刑矯治」為由，諭知受
      刑人不准易科罰金一節，亦有該案短期自由刑得易科及罰
      金案件終結情形調查表可稽。本院審酌受刑人於本案詐欺
      經本院判刑確定前，確已有一次因違反麻醉藥品管理條例
      案件，經法院判處有期徒刑五月確定，經易科罰金執行完
      畢；受刑人於毒品危害防制條例施行後，亦經觀察勒戒完
      畢之情形，且被告因施用第一級、第二級毒品案件，經臺
      灣臺中地方法院檢察署檢察官於九十五年九月十九日，以
      九十五年度毒偵字第三六五二號提起公訴，該案嗣經本院
      判處應執行有期徒刑一年二月確定，有受刑人臺灣高等法
      院被告前案紀錄表在卷可參。又受刑人上開詐欺案件經判
      決確定後，未主動到案執行，係經臺灣臺中地方法院檢察
      署發布通緝，始於九十五年十二月二十五日為警緝獲到案
      ，警察緝獲同時查獲其另涉犯毒品危害防制案件，該案現
      由臺灣臺中地方法院檢察署偵查中等情，亦有臺中市警察
      局第四分局通緝案件移送書及上開前案明細資料可佐，足
      見受刑人並無悔意，若非執行所宣告之刑，實無足以預防
      、矯治其反社會性格之效，並維持法律之秩序。故檢察官
      據此未准許受刑人易科罰金而直接發監執行，乃屬有據，
      本案檢察官之指揮執行，難認有何不當之處，則受刑人主
      張准予易科罰金云云，即屬無據。
（二）受刑人雖稱其入監服刑將導致其父生活困難云云，惟受刑
      人並未提出其他理由及證據證明其身體狀況不佳或有何執
      行顯有困難之處，不足認受刑人有何因家庭或身體等因素
      致生執行困難之情事，是以檢察官上開之執行亦無違法之
      處。
四、綜上所述，檢察官於其裁量權範圍內，綜合各情，認本件有
    刑法第四十一條第一項但書之情形，不准受刑人易科罰金，
    而令受刑人入監服刑，所為執行之指揮，尚無不當或違法之
    處。本件聲明異議為無理由，應予駁回。
五、據上論斷，應依刑事訴訟法第四百八十六條，裁定如主文。
中　　華　　民　　國　　96　　年　　3 　　月　　2 　　日
                  刑事第十五庭  法  官  楊真明
上正本證明與原本無異。
如不服本裁定，應於送達後五日內，向本院提出抗告狀。
                                書記官  呂苗澂
中　　華　　民　　國　　96　　年　　3 　　月　　2 　　日
